# 减资业务

提问人：zhs7403 时间：2015-06-01 15:59:19
本期发生减资业务,我理解是否如下: 1、减资企业报表--现金流量中作为支付其他与筹资活动有关现金 2 、母公司个别报表--现金流量中作为收回投资收到现金 3 、合并现金流量中指考虑少数股东支付部分作为支付其他与筹资活动有关现金 4 、合并中最后抵消 dr 少数股东权益（减资前后少数股东权益的变化差） cr 银行存款 资本公积-股本溢价（权益交
易，今后处置不能转出永久保留） 5 、所有者权益变动表放入所有者投入和减少资本列--其他行 6 、损益表区分减资之前和之后分段计算少数股东损益（假如减资导致少数股权变化）
请教以上是否对，有什么没有考虑的？

回答人：chenyiwei
一般情况下可以这样处理。当然如果存在某些特殊因素，就需要个案分析了。

提问人：zhs7403 时间：2015-06-03 16:45:29
合并中最后抵消 dr 少数股东权益（减资前后少数股东权益的变化差） cr 银行存款 资本公
积-股本溢价（权益交易，今后处置不能转出永久保留）
陈老师,我在做合并,有一个问题需要请教您，没想清楚。如果有的少数股东减资了，有的没有减资，导致大股东持股比例80%上升到90%。
比如原来实收资本 1000 ，资本公积 2000 ，盈余公积 2000 ，大股东持股80%，10%少数股东减资，假如是按照原来的出资减资 100 万（不考虑合理性）
这样减资后90%持股，占有权益为4900*90%=4410.原来占据 4000 ，=少数股东让渡 410 到了资本公积（权益交易）
在做资产负债表抵消的时候少数股东权益已经是 490 了，而且把资本公积抵消干净。那么那笔 Dr 少数股东权益 cr资本公积如何在合并报表提现？

回答人：chenyiwei
这是具体如何编制抵销分录的技术方法问题，可按个人习惯处理，保证最后结果准确即可。例如可以在长期股权投资与子公司权益的抵销分录中体现该资本公积，或者在抵销前模拟权益法核算（如你有此习惯）中体现。